【裁判字號】    97,親,67
【裁判日期】    971103
【裁判案由】    確認親子關係不存在
【裁判全文】
臺灣士林地方法院民事判決
原      告  乙○○
被      告  甲○○
                        2
            丙○○
上列當事人間確認親子關係不存在等事件，本院於民國97年10月
20日言詞辯論終結，判決如下：
    主  文
確認原告乙○○與被告丙○○、甲○○間之親子關係不存在。
訴訟費用由被告負擔。
    事實及理由
一、原告起訴主張：原告係生母陳秀珍與其夫李信裕分居時，與
    訴外人覃俊賢所生，然不願受李信裕之婚生女推定，故登記
    為被告丙○○（男，民國○○年○ 月○○日生，身分證統一編號
    ：Ｚ000000000號）為父親、甲○○（女，民國38年5 月11日
    生，身分證統一編號：Ｚ000000000號）為母親，因與丙○○
    、甲○○間無血緣關係，原告並非被告丙○○與甲○○之婚
    生女，為此爰依法提起確認親子關係不存在之訴，並聲明：
    (1)確認原告與丙○○、甲○○間之親子關係不存在；(2)訴訟
    費用由被告負擔。
二、被告丙○○、甲○○均到庭認諾原告之訴。
三、按確認法律關係之訴，非原告有即受確認判決之法律上利益
    者，不得提起之；確認證書真偽或為法律關係基礎事實存否
    之訴，亦同，民事訴訟法第247 條第1 項定有明文。又此所
    謂即受確認判決之法律上利益，係指因法律關係之存否不明
    確，致原告在私法上之地位有受侵害之危險，而此項危險得
    以對於被告之確認判決除去之者而言，故確認法律關係成立
    或不成立之訴，苟具備前開要件，即得謂有即受確認判決之
    法律上利益（最高法院42年度臺上字第1031號判例參照）。
    經查，本件原告主張與被告丙○○、甲○○間並無真實血緣
    關係存在，原告實為陳秀珍與其夫李信裕分居時，與訴外人
    覃俊賢所生，但因原告之戶籍資料現仍登記其父母為丙○○
    、甲○○，兩造間因該親子關係所生之扶養、繼承等私法上
    權利存否即屬不明確，致原告在私法上之地位有受侵害之危
    險，而此項危險之狀態，得以確認判決除去之，原告提起本
    件訴訟顯具有確認之法律上利益，合先敘明。
四、次按關於認諾及訴訟上自認或不爭執事實之效力，於第589
    條否認子女之訴，不適用之，民事訴訟法第594 條定有明文
    。查本件被告丙○○、甲○○雖到庭認諾原告之訴，惟確認
    親子關係存在或不存在之訴，請求法院確認之對象為身分關
    係，具有公益性質，不許當事人任意處分，故此類事件縱無
    明文，亦應類推適用民事訴訟法第594 條之法理，認關於認
    諾之效力，於該類事件不適用之，本院仍應調查其他證據以
    查明與事實是否相符。經查，原告主張之事實，已據提出戶
    籍謄本、行政院國軍退除役官兵輔導委員會臺北榮民總醫院
    親子鑑定報告書等件為證，觀諸前揭親子鑑定報告書內容略
    以：「根據以上之結果分析，不能排除覃俊賢、陳秀珍與乙○○之親子關係。親子關係指數（CPI 值）：2.1545E+15。
    親子關係概率（PP%） ：99.00000000000000%」、「根據以
    上之結果分析，可以排除丙○○、甲○○與乙○○之親子關
    係」等語，堪信原告與覃俊賢、陳秀珍間具有真實血緣關係
    ，覃俊賢、陳秀珍應為原告之親生父母，原告與戶籍登記上
    之父母即被告丙○○、甲○○間則無真實血緣關係存在乙節
    屬實，自堪信原告之主張為真正。從而，原告依民事訴訟法
    第247 條之規定提起本件確認親子關係之訴，請求確認原告
    與被告丙○○、甲○○間之親子關係不存在，為有理由，應
    予准許。
五、據上論結，本件原告之訴為有理由，依民事訴訟法第78條，
    判決如主文。
中    華    民    國    97    年    11    月    3     日
                  家事法庭法  官  李昆霖
以上正本證明與原本無異。
如對本判決上訴，應於判決送達後20日之不變期間內，向本院提
出上訴狀。
中    華    民    國    97    年    11    月    3     日
                          書記官  李佳穎


司法院資訊處製作；財團法人民間司法改革基金會備份。
